【裁判字號】    92,交上易,1037
【裁判日期】    920722
【裁判案由】    過失致死
【裁判全文】
臺灣高等法院臺中分院刑事判決                九十二年度交上易字第一○三七號
    上  訴  人  臺灣臺中地方法院檢察署檢察官
    被      告  甲○○
右上訴人因被告過失致死案件，不服臺灣臺中地方法院九十一年度交易字第五二六號
中華民國九十二年三月二十七日第一審判決（起訴案號：臺灣臺中地方法院檢察署九
十一年度偵字第一二五○六號），提起上訴，本院判決如左：
    主  文
上訴駁回。
    事實及理由
一、本案經本院審理結果，認第一審判決認事用法及量刑均無不當，應予維持，並引
    用第一審判決書記載之事實、證據及理由（如附件） 。
二、上訴人即檢察官上訴意旨略謂：原審未審酌本件被告過失程度，且被告於事故發
    生後僅支付被害人家屬喪葬費新臺幣（下同）二十五萬元，迄今未與被害人家屬
    達成民事和解等一切情狀，僅量處被告有期徒刑六月，殊屬過輕云云。
三、(一)查本件被告甲○○確有因駕車致被害人王心怡死亡一節，已據被告坦白供認，
    雖其否認有過失云云，然被告確有車禍肇事過失致被害人王心怡死亡等情，據原
    審於判決理由內詳敘，且被告自承其當時時速為三十幾公里，不到四十公里，又
    在發生事故前，並未發現被害人等情，足見被告行車至肇事地點號誌故障之交岔
    路口時，確有違反左方車未暫停讓被害人王心怡所駕之右方車先行之疏失而肇事
    ，被告所辯已騎得很慢並無過失云云，不足採信。(二)至檢察官上訴意旨雖認原審
    量刑過輕云云，惟按量刑輕重係屬事實審法院得依職權自由裁量之事項，苟已斟
    酌刑法第五十七條各款所列情狀而未逾越法定刑度，不得遽指為違法（最高法院
    七十二年度臺上字第六六九六號、七十五年度臺上字第七○三三號判例可資參照
    ）；且在同一犯罪事實與情節，如別無其他加重或減輕之原因，下級審量定之刑
    ，亦無過重或失輕之不當情形，則上級審法院對下級審法院之職權行使，原則上
    應予尊重（參最高法院八十五年度臺上字第二四四六號裁判意旨）。按過失致人
    於死罪之法定本刑為二年以下有期徒刑、拘役或二千元以下罰金；原審審酌被告
    之過失程度、被害人與有過失，本件車禍造成被害人王心怡死亡，家屬所受傷痛
    程度頗大、生命無價，固不能以金錢彌補，本件車禍被告已先支付被害人家屬喪
    葬費二十五萬元，並同意除強制險外，願再賠償六十萬元，因金額之差距未能達
    成和解，且被告年歲已大等一切情狀，量處有期徒刑六月，並諭知易科罰金之折
    算標準。經核於法並無不合，量刑亦屬妥適，並無過輕之情事，依前開說明，即
    不得任意指為不當，而據為提起上訴之理由。是檢察官指摘原判決量刑過輕云云
    ，即不足採，其上訴為無理由，應予駁回。
據上論斷，應依刑事訴訟法第三百七十三條、第三百六十八條，判決如主文。
本案經檢察官乙○○到庭執行職務。
中      華      民      國      九十二    年      七    月    二十二    日
                                    臺灣高等法院臺中分院刑事第六庭
                                          審判長法  官  李  文  雄
                                                法  官  邱  顯  祥
                                                法  官  陳  秀  
右正本證明與原本無異。
不得上訴。
                                                書記官  黃  禎  祥
中      華      民      國    九十二     年      七 月   二十三   日
                                                                        Ｆ


司法院資訊處製作；財團法人民間司法改革基金會備份。
